【裁判字號】    97,訴,1387
【裁判日期】    970407
【裁判案由】    清償借款
【裁判全文】
臺灣臺北地方法院民事判決              97年度訴字第1387號
原      告  台新國際商業銀行股份有限公司
法定代理人  乙○○
訴訟代理人  吳宜蒨
被      告  甲○○
上列當事人間清償借款事件，本院於民國97年3月17日言詞辯論
終結，判決如下：
    主  文
被告應給付原告新臺幣陸拾伍萬貳仟肆佰玖拾元，及其中新臺幣
肆拾陸萬零壹佰肆拾壹元自民國九十六年十一月二十一日起至清
償日止，按年息百分之二十計算之利息。
訴訟費用由被告負擔。
    事實及理由
甲、程序部分
    按當事人得以合意定第一審管轄法院，但以關於由一定法律
    關係所生之訴訟者為限，民事訴訟法第24條第1項定有明文
    。查，兩造約定以本院為第一審管轄法院，有信用貸款約定
    書第23條約定可憑，故本院自有管轄權。
乙、實體部分
一、原告起訴主張：被告於民國92年5月7日向原告申請帳號為
    00000000000000之現金卡信用貸款，依約被告得以金融卡提
    款或轉帳方式動撥貸款額度之現金，並按年利率18.25％計
    算之利息，如有遲延情形，則按年利率20％計算遲延利息。
    詎料，被告自92年5月7日起至96年11月20日止借款尚餘新臺
    幣（下同）652,490元 (內含本金460,141元、利息192,349
    元)未按期清償，依約全部債務視為到期，應立即清償如主
    文第1項所示之本金及利息，為此依消費借貸法律關係請求
    被告清償，並聲明：如主文所示。另提出信用貸款約定書、
    現金卡申請書、金融卡及密碼單領用證明、現金卡交易紀錄
    （以上皆影本）等件為證。
二、被告未於言詞辯論期日到場，亦未提出書狀作何聲明或陳述
    。
三、得心證之理由
  (一)被告經於相當時期受合法之通知，而於言詞辯論期日不到場
    ，亦未提出準備書狀爭執，依民事訴訟法第280條第3項準用
    第1項規定，視同對原告主張之前述事實為自認，自堪信原
    告主張為真實。
  (二)按消費借貸之借用人應於約定期限內，返還與借用物種類品
    質、數量相同之物，民法第478條前段定有明文；再按遲延
    之債務，以支付金錢為標的者，債權人得請求依法定利率計
    算之遲延利息。但約定利率較高者，仍從其約定利率，民法
    第233條第1項定有明文。被告向原告借款未依約清償，經全
    部視為到期，尚積欠如主文第1項所示之本金及利息迄未清
    償，揆上開說明及規定，被告自應負清償責任。
 (三)綜上，原告依消費借貸法律關係請求被告給付如主文第1項所
   示之本金及利息為有理由，應予准許。
丙、據上論結，原告之訴為有理由，爰依民事訴訟法第385條第
    1項、第78條，判決如主文。
中    華    民    國    97    年    4     月    7     日
                  民事第三庭    法  官  曾啟謀
以上正本係照原本作成
如對本判決上訴，須於判決送達後20日內向本院提出上訴狀
中    華    民    國    97    年    4     月    7     日
                                書記官  王月伶


司法院資訊處製作；財團法人民間司法改革基金會備份。
